臺灣新北地方法院民事判決
111年度訴字第1861號
原      告  方俊閔  
訴訟代理人  陳塘偉律師
被      告  黃士峰  
上列當事人間請求侵權行為損害賠償事件，本院於民國111年10
月20日言詞辯論終結，判決如下：
    主      文
被告應給付原告新臺幣壹拾萬元，及自民國一一一年七月六日起
至清償日止，按年息百分之五計算之利息。
原告其餘之訴駁回。
訴訟費用由被告負擔十分之一，餘由原告負擔。
本判決得假執行，但被告如以新臺幣壹拾萬元為原告預供擔保，
得免為假執行。
原告其餘假執行之聲請駁回。
    事實及理由
一、原告主張：伊與訴外人林芸萩為配偶，育有1名未成年子女
    ，現婚姻關係存續中。又被告任職於國泰人壽保險股份有限
    公司（下稱國泰人壽），與林芸萩為同事關係。詎被告明知
    林芸萩為有配偶之人，竟多次傳送「在想你呀」、「因為我
    不在身邊」、「抱緊小可愛」、「小寶貝」、「想到睡不著
    」等文字貼圖訊息（下合稱系爭訊息）予林芸萩，且私下碰
    面約會，已超越一般男女正常交往分際，不法侵害伊本於配
    偶關係之身分法益且情節重大，致伊精神遭受極大痛苦等語
    。爰依民法第184條第1項前段、第195條第1項、第3項規定
    ，求為命被告給付精神慰撫金新臺幣（下同）100萬元，及
    自起訴狀繕本送達翌日起至清償日止，按年息5％計算利息之
    判決。願供擔保請准宣告假執行。
二、被告則以：伊不爭執有傳送系爭訊息給林芸萩，且所傳訊系
    爭訊息衡情有逾越男女間正常交往之分際亦不爭執，然伊否
    認有與林芸萩私下約會等語，資為抗辯。
三、經查：
　　㈠按因故意或過失，不法侵害他人之權利者，負損害賠償責
      任。不法侵害他人基於父、母、子、女或配偶關係之身份
      法益而情節重大者，被害人雖非財產上之損害，亦得請求
      賠償相當之金額。民法第184條第1項前段、第195條第3項
      、第1項前段分有明文。而婚姻係以夫妻之共同生活為目
      的，配偶應互相協力保持其共同生活之圓滿安全及幸福，
      夫妻互守誠實，係確保其共同生活之圓滿安全及幸福之必
      要條件，故應解為配偶因婚姻契約而互負誠實之義務，配
      偶之一方行為不誠實，破壞共同生活之圓滿安全及幸福者
      ，即為違反因婚姻契約之義務而侵害他方之權利（最高法
      院55年台上字第2053號判例參照）。是侵害配偶法益之行
      為，並不以通姦行為為限，倘夫妻任一方與他人間存有逾
      越結交普通朋友等一般社交行為之不正常往來，其行為已
      逾社會一般通念所能容忍之範圍，已達破壞婚姻共同生活
      之圓滿安全及幸福之程度，即足當之，倘其情節重大，違
      反忠誠義務之一方及該他人即應依上開規定，負非財產上
      即精神慰撫金之損害賠償責任。
　　㈡查，原告與林芸萩為配偶，現婚姻關係存續中等情，有原
      告所提出之全戶戶籍謄本可查（見本院卷一第17至20頁）
      。又被告知悉林芸萩為有配偶之人，其與林芸萩為同事關
      係等情，經被告自承在卷（見本院卷二第28頁），足見被
      告知悉男女之間應嚴守行為分際，不得與有配偶之人有不
      當交往之情事。然被告陸續傳送系爭訊息予林芸萩，有系
      爭訊息可考（見本院卷一第25至41頁、卷二第63至181頁
      ），又被告不爭執系爭訊息內容已逾結交普通朋友等一般
      社交行為之不正常往來，其所為已逾社會一般通念所能容
      忍之範圍（見本院卷二第38頁）。是被告明知林芸萩為有
      配偶之人，卻與林芸萩為上開行為，已屬逾越結交普通朋
      友等一般社交行為之不正常往來，足以動搖原告與林芸萩
      婚姻關係存續中夫妻協力保持共同生活圓滿幸福，自有侵
      害原告配偶法益，且情節堪認重大，上訴人依侵權行為之
      法律關係，請求被上訴人負賠償責任，自屬有據。
　　㈢原告主張被告與林芸萩有私下碰面約會，並以被告與林芸
      萩之對話訊息中被告有提到「因為想說帶你出院 陪你」
      （見本院卷一第35頁），以及林芸萩傳送：「不確定協理
      會不會回來」，被告傳送：「你確定再跟我說 我待命」
      ，林芸萩傳送：「不能探病就不能進來陪我嗎」，被告傳
      送：「不能偷偷跑進去嗎」等訊息內容為證（見本院卷二
      第31、32頁），為被告所否認，並辯稱伊僅係陪同林芸萩
      辦理出院等語。惟依上開訊息內容，並未具體提及被告與
      林芸萩私下碰面約會之情；此外，原告就此部分事實未能
      再提出其他證據以資佐證。縱依被告所稱其有至醫院陪同
      林芸萩辦理出院手續，但被告此舉僅係陪同同事辦理出院
      手續，難認有何逾越普通朋友間之一般社交行為，而有逾
      越一般社會通念所能容忍之範圍。是原告主張被告與林芸
      萩私下碰面約會云云，自無可取。
　　㈣又按被害人受有非財產上損害，請求加害人賠償相當金額
      之慰撫金時，法院對於慰撫金之量定，應斟酌實際加害情
      形、所造成之影響、被害人痛苦之程度、兩造之身份地位
      、經濟情形及其他一切狀況，以酌定相當之數額。查，原
      告為國泰人壽區部經理，研究所畢業，年所得約400餘萬
      元，被告為大學畢業、任職國泰人壽業務員，年薪30萬餘
      萬元，名下有3筆財產等情，業經兩造各自陳明在卷（見
      本院卷二第32、38頁），並有兩造之稅務電子閘門財產所
      得調件明細可稽（外附限閱卷）。本院審酌兩造之身分、
      地位、經濟能力以及被告前揭行為對原告婚姻、生活影響
      之程度等情，認原告請求被告賠償非財產上之損害10萬元
      本息為適當；逾此部分之請求，為無理由。 
四、綜上所述，原告依民法第184條第1項、第195條第3項準用第
    1項前段規定，請求被告給付其10萬元，及自起訴狀繕本送
    達翌日即111年7月6日（送達證書見本院卷一第53頁）起至
    清償日止，按年息5％計算之利息部分，為有理由，應予准許
    ；逾此部分之請求，為無理由，不應准許。又兩造陳明願供
    擔保，聲請宣告假執行及免予假執行，惟就原告勝訴部分，
    本院所命給付之金額未逾50萬元，自應依民事訴訟法第389
    條第1項第5款規定，依職權宣告假執行；而免予假執行部分
    則酌定相當之擔保金額予以准許。至原告敗訴部分，其假執
    行之聲請即失所附麗，應併予駁回。
五、本件事證已臻明確，兩造其餘主張與攻擊防禦方法及所提證
    據，經審酌後認與本件判決之結果不生影響，爰不另一一論
    述。
六、訴訟費用負擔之依據：民事訴訟法第79條。
中　　華　　民　　國　　111 　年　　11　　月　　4 　　日
                  民事第四庭  法　官  趙伯雄
以上正本證明與原本無異。
如對本判決上訴，須於判決送達後20日內向本院提出上訴狀。如
委任律師提起上訴者，應一併繳納上訴審裁判費。　　　　　　
中　　華　　民　　國　　111 　年　　11　　月　　4 　　日
                              書記官  陳威同